臺灣臺中地方法院小額民事判決
                                    111年度豐小字第887號
原      告  大方藝彩行銷顧問股份有限公司

法定代理人  黎瑞美  
訴訟代理人  鍾易軒  
被      告  吳元琮  

訴訟代理人  吳嘉郁  
上列當事人間請求清償借款事件，本院於中華民國111年8月23日
言詞辯論終結，判決如下：
    主      文
原告之訴駁回。
訴訟費用新台幣1,000元由原告負擔。
    事實及理由
壹、原告起訴主張：被告於民國110年6月12日簽立分期付款申請
    書暨約定書，向原告借款新臺幣(下同)62,304元，約定分期
    向原告付款，共計24期，每期應繳2,596元。詎被告僅給付1
    0,384元，仍餘51,920元未付，已喪失期限利益。爰依消費
    借貸、契約之法律關係，提起本訴。並聲明：被告應給付原
    告51,920元，及自110年11月16日起至清償日止，按週年利
    率16％計算之利息，暨逾期滯納金1,200元、違約金5,192元
    。
貳、被告抗辯則以：被告係經不詳業務員聯繫，告知可以購買手機換現金，並叫被告簽署分期付款申請書。業務員並要求被告寫下父、母親之姓名，被告即依指示書寫，未告知法定代理人並取得同意。其後業務員拿出1台中古手機，要求被告與手機拍照後，即將手機收回，僅交付30,000元與被告。被告查悉遭到詐騙，已至臺中地方檢察署提起重利告訴。並聲明：原告之訴駁回。
參、本院之判斷：
一、原告主張之上開事實，業據其提出分期付款申請書暨約定書
    （下稱系爭契約）為證（見本院司促卷第6頁至第10頁)，且
    被告亦不爭執確有簽署分期付款合約書（見本院豐小卷第86
    頁），堪認原告上開主張為真實。
二、按限制行為能力人為意思表示及受意思表示，應得法定代理
    人之允許。限制行為能力人未得法定代理人之允許，所訂立
    之契約，須經法定代理人之承認，始生效力。民法第77條前
    段、第79條分別定有明文。查被告係90年10月生，有被告個
    人戶籍資料（完整姓名）查詢結果在卷可稽（見本院司促卷
    第22頁）。據此，被告於110年6月12日簽署系爭契約時，即
    係滿7歲以上未滿20歲之未成年人，僅有限制行為能力。而
    原告固提出由被告父母簽署之法代同意書為證（見本院司促
    卷第12頁），惟前開簽名以肉眼觀之，應屬同一人所為。又
    被告當庭表示：同意書上的簽名是我簽的，當時是依照業務
    員指示，以為只是要寫父母的姓名，所以當時沒有得到法定
    代理人同意等語（見本院豐小卷第87頁），被告訴訟代理人
    即其父親亦當庭表示被告簽約當時，未得到其同意等語（見
    本院豐小卷第87頁）。被告簽署系爭契約既未經其法定代理
    人之允許或承認，揆諸前開法律規定，系爭契約仍不生效力
    。
肆、綜上所述，原告本於消費借貸、契約之法律關係，請求被告
    給付51,920元，及自110年11月16日起至清償日止，按週年
    利率16％計算之利息，暨逾期滯納金1,200元、違約金5,192
    元，即屬無據，為無理由，應予駁回。　　
伍、本件事證已臻明確，兩造其餘攻擊防禦方法及所舉證據，經
    審酌結果，與本件判決結論均無影響，爰不一一論述，附此
    敘明。
陸、依民事訴訟法第78條、第436條之19第1項規定，確定其訴訟
    費用額為1,000元（即原告繳納之第一審裁判費1,000元），
    由原告負擔。
中　　華　　民　　國　　111 　年　　9 　　月　　8 　　日
                      臺灣臺中地方法院豐原簡易庭
                                  法　官　段奇琬
上為正本係照原本作成。　　　　　　　　　　　　　　　　　
如不服本判決，應於送達後20日內，以判決違背法令為理由，向
本院提出上訴狀並表明上訴理由 (上訴理由應表明一、原判決所
違背之法令及其具體內容；二、依訴訟資料可認為原判決有違背
法令之具體事實)，如於本判決宣示後送達前提起上訴者，應於
判決送達後20日內補提上訴理由書（須附繕本）。
中　　華　　民　　國　　111 　年　　9 　　月　　8 　　日
                                  書記官  王政偉